臺灣桃園地方法院刑事判決　　　　　　　　　　　　　九十一年度簡上字第四九號
　　上　訴　人　甲○○
右上訴人因公共危險案件，不服本院桃園中壢簡易庭九十年度壢交簡字第六八七號，
中華民國九十年九月十四日第一審判決（聲請簡易處刑案號：台灣桃園地方法院檢察
署九十年度偵字第七七四一號）提起上訴，本院管轄之第二審地方法院合議庭判決如
左：
    主      文
上訴駁回。
    事實及理由
一、本院認定之事實與理由與附件所示之第一審判決書記載相同，茲引用之。另在：
  (一)事實部分補充被告甲○○有下列前案紀錄：
    曾因犯妨害家庭罪，於八十年一月十六日經本院以七十九年訴字第五八二號判
      處有期徒刑六月減為三月，嗣於八十年三月四日確定，並於八十年四月十八日
      入監執行，指揮書執畢日期為八十年七月十五日，
    又因犯偽造文書等罪，於八十一年十一月二十五日經新竹地院以八十一年訴字
      第一０一九號判處應執行有期徒刑九月，嗣於八十二年一月十八日確定，並於
      八十二年一月十八日送監執行，指揮書執畢日期為八十二年七月三日，
    又因犯竊盜罪，於八十三年三月八日經本院以八十三年易字第七一五號判處有
      期徒刑一年，嗣於八十三年三月二日確定，八十三年三月三十一日並於刑期起
      算，指揮書執畢日期為八十四年二月二日，惟於八十四年一月二十八日縮短刑
      期執畢出監，
    又因犯詐欺罪，於八十四年十二月三十日經本院以八十四年易字第五四八七號
      判處有期徒刑六月嗣經確定，並於八十八年八月十三日接續執行，指揮書執畢
      日期為八十九年一月八日。
    又因犯竊盜罪，於八十五年八月十九日，經本院以八十五年易字第二０四八號
      判處有期徒刑一年二月，嗣於八十五年十月十一日確定，並於八十五年十月十
      一日刑期起算，指揮書執畢日期為八十六年八月二十八日，惟於八十六年七月
      五日縮短刑期假釋出監，應至八十六年八月十四日始行期滿。
    又因犯侵占罪，於八十八年二月五日經本院以八十七年易字第二五一九號判處
      有期徒刑八月，嗣於八十八年二月二十三日確定，並於八十九年一月九日接續
      執行，指揮書執畢日期為八十九年八月二十一日。
    又因犯贓物罪，於八十八年五月十四日經本院以八十七年易字第三一００號判
      處有期徒刑四月，嗣於八十八年六月七日確定，並於八十八年六月七日刑期起
      算，指揮書執畢日期為八十八年八月十二日。
    又因犯侵占罪，於九十年三月十六日經本院以八十九年易字第三一四八號判處
      有期徒刑七月，嗣於九十年五月六日確定，並於九十年九月十一日刑期起算，
      指揮書執畢日期為九十一年四月十日。
  (二)理由部分補充：
    按酒精呼氣濃度達每公升○‧五五毫克或血液濃度達百分之○‧一一以上，肇
      事率為一般人十倍以上，參考德國、美國標準，應認為已達不能安全駕駛之標
      準，有法務部八十八年五月十八日法八八檢字第一六六九號函可資參照。另依
      照交通部運輸研究所七十九年八月對駕駛人行為之研究（酒醉駕車對駕駛行為
      之分析研究）指出，吐氣每公升酒精含量零點二五ＭＧ等於血液中酒精濃度（
      Blood Alcohol Concentration簡稱BAC）百分之零點零五（亦即每 100ＭＬ血
      液中含50ＭＧ酒精），而(一) BAC到達百分之0.03至百分之0.05時，對駕駛能力
      之影響為：多數駕駛人心境逐漸變幻不定、視覺與反應靈敏性減弱、對速度及
      距離的判斷力差。對心理行為之影響為：觀察力逐漸欠缺、心情漸趨輕鬆、自
      信心增加、多話、精神狀況處於陶醉感。(二) BAC到達百分之0.05至百分之0.08
      時，對駕駛能力之影響為：反應遲純、駕駛能力受損、遲而不決或決而不行。
      對心理行為之影響為：情緒鬆弛、感情與行為趨向誇張、肌肉不協調、精神處
      於興奮狀態。(三) BAC到達百分之0.08至百分之0.15時，對駕駛能力之影響為：
      判斷力嚴重受到影響、能與精神協調受損、駕駛之體能困難增加。對心理行為
      之影響為：產生情緒異常現象、步伐不平穩、言語不清、反應惡劣、記憶及判
      斷力受損、精神處於錯亂狀態。(四) BAC超過百分之0.15，對駕駛人能力之影響
      為：無法開車。對心理行為之影響為：爛醉如泥、失去知覺可能致死、精神處
      於昏睡狀態。本件被告經警測試其吐氣所含酒精濃度已達零點七八ＭＧ／Ｌ，
      已如前述，相當於 BAC百分之 0.156。
    另由附於偵查卷內警員彭璟源所製作之刑法第一百八十五條之三案件測試觀察
      紀錄表觀之，被告為警查獲時，有對員警指揮及交通號誌無反應或遲緩，駕駛
      判斷力顯然欠佳，及查獲測試或訊問過程中，有呆滯木僵等情事，顯然無法正
      常駕駛。且彭員於卷附之報告中並指被告有飲酒現象，經攔下後發現被告臉容
      通紅、眼神呆滯，由此亦可得知被告顯已不能安全駕駛動力交通工具。本件事
      證明確，被告犯行足以認定。
    查被告有多次前案紀錄，最近一次係因犯侵占罪，於八十八年二月五日經本院
      以八十七年易字第二五一九號判處有期徒刑八月，嗣於八十八年二月二十三日
      確定，並於八十九年一月九日接續執行，指揮書執畢日期為八十九年八月二十
      一日，此有台灣桃園地方法院檢察署刑案資料查註紀錄表及台灣高等法院被告
      全國前案紀錄表各乙件存卷可按，其於刑之執行完畢後五年內再犯本件有期徒
      刑以上之罪，為累犯，應依法加重其刑。
二、核被告甲○○所為，係犯刑法第一百八十五條之三之公共危險罪。原審因認被告
    犯上開之罪，爰引用刑法第一百八十五條之三、第四十七條、第四十條第一項前
    段、罰金罰鍰提高標準條例第二條規定，逕以簡易判決處上訴人即被告拘役四十
    日，如易科罰金以三百元折算一日，其認事、用法均無違誤。又刑法第一百八十
    五條之三之公共危險罪屬於抽象危險犯，係以行為人服用酒類不能安全駕駛動力
    交通工具而駕駛為要件，亦即行為人飲酒後已達於不能安全駕駛動力交通工具之
    程度，猶為駕駛動力交通工具之行為，犯罪即已成立，不以嗣後行為人確因飲酒
    不能安全駕駛動力交通工具而肇事為必要，上訴人經警攔車檢查所測得之呼氣酒
    精濃度既高達零點七八ＭＧ／Ｌ，相當於 BAC百分之 0.156。且其駕車於國道一
    號高速公路上以九十公里時速行駛，並有神智呆滯木僵之情事，則其駕駛行為所
    潛藏之危險性自可預見。從而依被告酒後駕車所造成之抽象危險程度，及自其累
    犯之較重惡性加以審酌，原審之量刑亦稱妥適，並無過重之處。被告上訴論旨，
    並未提出任何主張，卻對原判決任予指摘，自無理由，其上訴應予駁回。
三、被告經合法傳喚，無正當理由不到庭，爰不待其陳述逕行判決。
據上論斷，應依刑事訴訟法第四百五十五條第一項、第三項、第三百六十八條、第三
百七十一條、第三百七十三條，判決如主文。
本案經檢察官黃智勇到庭執行職務。
中      華      民      國    九十一    年      五      月    二十一    日
                                臺灣桃園地方法院刑事第五庭
                                  審判長法官    江  振  義
                                  法      官    丁  俊  成
          法      官    江  德  民
右正本證明與原本無異。
不得上訴。
                                  法院書記官    李  劍  龍
中      華      民      國    九十一    年      五      月    二十一    日
附論罪科刑依據之法條：
刑法第一百八十五條之三
服用毒品、麻醉藥品、酒類或其他相類之物，不能安全駕駛動力交通工具而駕駛者，
處一年以下有期徒刑、拘役或三萬元以下罰金。
